臺灣桃園地方法院刑事裁定
                                     110年度聲字第3986號
聲  請  人  臺灣桃園地方檢察署檢察官
受  刑  人  邱守增



上列聲請人因受刑人數罪併罰有二裁判以上，聲請定其應執行之
刑（110 年度執聲字第2684號；110 年度執撤緩字第69號），本
院裁定如下：
    主  文
甲○○所犯如附表所示之罪，所處如附表所示之刑，應執行有期徒
刑壹年拾壹月。
    理  由
一、聲請意旨略以：受刑人甲○○因違反兒童及少年性交易防制案
    件，先後經判決確定如附表，應依刑法第53條、第51條第5 
    款及第50條第2 項定其應執行之刑，爰依刑事訴訟法第477 
    條第1 項聲請定定應執行之刑等語。
二、按裁判確定前犯數罪者，併合處罰之。但有下列情形之一者
    ，不在此限：㈠得易科罰金之罪與不得易科罰金之罪。㈡得易
    科罰金之罪與不得易服社會勞動之罪。㈢得易服社會勞動之
    罪與不得易科罰金之罪。㈣得易服社會勞動之罪與不得易服
    社會勞動之罪。前項但書情形，受刑人請求檢察官聲請定應
    執行刑者，依第51條規定定之，刑法第50條定有明文。次按
    數罪併罰，有2 裁判以上者，依第51條之規定，定其應執行
    之刑，刑法第53條亦定有明文。又被告所犯數罪有2 裁判以
    上時，其所犯各罪是否合於數罪併罰規定，應以各裁判中最
    初判決確定者為基準，凡在該裁判確定前所犯之各罪，均應
    依刑法第50條、第51條規定，定其應執行之刑。數罪併罰案
    件之實體裁判確定後，即生實質之確定力，除因增加經另案
    判決確定合於數罪併罰之其他犯罪，或原定應執行刑之數罪
    中有部分犯罪，因非常上訴、再審程序而經撤銷改判，或有
    赦免、減刑等情形，致原裁判定刑之基礎已經變動，或其他
    客觀上有責罰顯不相當之特殊情形，為維護極重要之公共利
    益，而有另定應執行刑之必要者外，法院應受原確定裁定實
    質確定力之拘束（最高法院刑事大法庭110  年度台抗大字
    第489 號裁定意旨參照）。
三、經查：
  ㈠本件受刑人甲○○所犯附表編號1 至2 所示之罪，經本院以104
     年度訴字第1001號判決應執行有期徒刑1 年10月確定，嗣
    經受刑人請求檢察官就上開不得易科罰金之罪與附表編號3 
    得易科罰金之罪聲請定應執行刑，依上開裁定意旨，原裁判
    定刑之基礎已經變動，而有另定應執行刑之必要，先予敘明
    。
　㈡本件受刑人所犯附表編號3 所示之罪，屬得易科罰金之罪，
    而就附表編號1 至2 所示得不易科罰金之罪，業經受刑人請
    求定執行刑，然受刑人業已請求檢察官聲請定應執行刑，有
    臺灣桃園地方檢察署依102 年1 月23日修正之刑法第50條調
    查受刑人是否聲請定應執行刑調查表1 紙在卷可憑，是依刑
    法第50條規定，聲請人係經受刑人之請求，而向本院聲請就
    附表編號1 至3 所示之罪定應執行刑，本院審核認聲請為正
    當。本件受刑人於附表所示時間因違反兒童及少年性交易防
    制條例等案件，先後經法院判處如附表所示之刑確定在案，
    有各該刑事判決書及臺灣高等法院被告前案紀錄表在卷可稽
    。茲因附表編號1 所示之罪，其確定日期為民國105 年6 月
    20日，而附表編號2 至3 所示之罪，其犯罪日期又在105年6
     月20日以前，符合數罪併罰之規定，自應合併定其應執行
    之刑。聲請人就受刑人所犯如附表所示之罪，聲請定其應執
    行之刑，確屬正當，爰定受刑人應執行之有期徒刑如主文所
    示。
四、另依司法院釋字第679 號解釋揭示：「本院院字第2702號解
    釋認為得易科罰金之罪與不得易科罰金之罪，因併合處罰之
    結果，不得易科罰金，故於諭知判決時，無庸為易科折算標
    準之記載。本院釋字第144 號解釋進而宣示『數罪併罰中之
    一罪，依刑法規定得易科罰金，若因與不得易科之他罪合併
    處罰結果而不得易科罰金時，原可易科部分所處之刑，自亦
    無庸為易科折算標準之記載』係考量得易科罰金之罪與不得
    易科罰金之罪併合處罰，犯罪行為人因不得易科罰金之罪，
    本有受自由刑矯正之必要，而對犯罪行為人施以自由刑較能
    達到矯正犯罪之目的，故而認為得易科罰金之罪，如與不得
    易科罰金之罪併合處罰時，不許其易科罰金。上開解釋旨在
    藉由自由刑之執行矯正犯罪，目的洵屬正當，亦未選擇非必
    要而較嚴厲之刑罰手段，與數罪併罰定應執行刑制度之本旨
    無違，亦與憲法第23條規定之比例原則尚無抵觸，並無變更
    之必要」，查本件受刑人所犯如附表編號3 所示之罪，既經
    與附表編號1 至2 另犯不得易科罰金之罪併合處罰，本院於
    定執行刑時，自不得為易科罰金之諭知，附此敘明。
五、末按定應執行刑，不僅攸關國家刑罰權之行使，於受刑人之
    權益亦有重大影響，除顯無必要或有急迫情形外，法院於裁
    定前，允宜予受刑人以言詞、書面或其他適當方式陳述意見
    之機會，程序保障更加周全等情，此有最高法院刑事大法庭
    110 年度台抗大字第489 號裁定意旨可供參照。查本件定應
    執行之刑乃「最速件」處理案件，為免影響受刑人權益，故
    認本件有急迫情形；又本案僅聲請就附表編號1 至3 所示3 
     罪定其應執行之刑，牽涉案件情節為違反兒童及少年性交
    易防制條例案件及營利姦淫猥褻罪，可資減讓之刑期幅度有
    限，本院於裁量時，既受內、外部界限之約束，並予從寬酌
    定，應無損其聽審權，故本案尚無使受刑人另行陳述意見之
    必要。
六、依刑事訴訟法第477 條第1 項，刑法第53條、第51條第5 款
    、第50條第1 項但書、第2 項，裁定如主文。
中　　華　　民　　國　　111 　年　　2 　　月　　10　　日
　　              刑事第十六庭  法  官  呂宜臻
以上正本證明與原本無異。
如不服本裁定，應於裁定送達後5 日內向本院提出抗告狀。
  　　　　　　　　　　　　　　　書記官　黃心姿
中　　華　　民　　國　　111 　年　　2 　　月　　11　　日
附表：
編號         1         2 3 罪名  兒童及少年性交易防制條例 兒童及少年性交易防制條例 營利姦淫猥褻 宣告刑  有期徒刑1 年7 月（併科罰金新臺幣5 萬元） 有期徒刑1 年7 月（併科罰金新臺幣5 萬元） 有期徒刑3 月，如易科罰金，以新臺幣1 千元折算1 日 犯罪日期  104 年5 月至8 月間 104 年5 月至8 月間 104 年9 月1 日 偵查機關年度案號  臺灣桃園地方檢察署104 年度偵字第19533  號 臺灣桃園地方檢察署104 年度偵字第19533  號 臺灣桃園地方檢察署104 年度偵字第19533  號 最 後 事 實 審 法院 臺灣桃園地方法院 臺灣桃園地方法院 臺灣桃園地方法院  案號 104 年度訴字第1001號 104 年度訴字第1001號 104 年度訴字第1001號  判決日期 105 年5 月31 日 105 年5 月31 日 105 年5 月31 日 確 定 判 決 法院 同上法院 同上法院 同上法院  案號 同上案號 同上案號 同上案號  確定日期 105 年6 月20日 105 年6 月20日 105 年6 月20日 備註  編號1 、2 經臺灣桃園地方法院104 年度訴字第1001號判決應執行有期徒刑1 年10月（併科罰金新臺幣8 萬元）